臺灣臺南地方法院刑事判決
111年度易字第501號
公  訴  人  臺灣臺南地方法院檢察署檢察官
被      告  鄭綉琴


上列被告因毀損案件，經檢察官提起公訴（111年度偵緝字第347
號），本院判決如下：
    主  文
鄭綉琴犯毀損他人物品罪，處拘役貳拾日，如易科罰金，以新臺
幣壹仟元折算壹日。
    事  實
一、鄭綉琴與吳金寶素不相識。緣於民國110年11月14日上午6時
    10分許，吳金寶將其使用之車牌號碼000-0000號自用小客車
    停放在臺南市安南區安通路四段47巷與安西一街口附近之路
    邊，嗣鄭綉琴於110年11月13日晚上10時32分許，騎乘車牌
    號碼000-000號普通重型機車行經上址時，見上開自用小客
    車停放在路邊，竟基於毀損之犯意，持不明物品破壞上開車
    輛，致該車左前門，左前葉、左防濺板、前保桿、引擎蓋、
    右前門等處受有刮痕、凹陷等損害，足生損害於吳金寶。
二、案經吳金寶訴由臺南市政府警察局第三分局報告臺灣臺南地
    方檢察署檢察官偵查起訴。
    理  由
一、證據能力部分：本判決以下所引用之具傳聞性質之證據，檢
    察官及被告於本案準備程序均表示同意做為證據使用，迄於
    言詞辯論終結前，亦未爭執其證據能力，本院審酌前開證據
    之作成或取得之狀況，並無非法或不當取證之情事，且經本
    院於審判期日就上開證據依法進行調查、辯論，依刑事訴訟
    法第159條之5規定，均具有證據能力。
二、訊據被告否認有檢察官起訴所指摘之毀損犯行，並辯稱：「
    我否認。是我先生在外面有女人，那個女人跟我身高差不多
    ，比我年輕，會穿我的衣服然後我的機車在家門口，誰都有
    可能去騎，所以不是我做的」等語。經查：
　㈠被告前於偵查中曾供稱：「照片上所示的機車是我的，我有
    騎車經過該處，我沒有將警卷上第7頁照片上的汽車毀損。
    警卷上第13頁上面照片停在受損自小客車旁的不是我，也沒
    有毀損該車」等語。被告故不否認案發當日有騎機車經過告
    訴人自小客車停放地點，惟否認有毀損該自小客車，令於本
    院準備程序中辯稱是被告的先生在外面有小三，是該名小三
    穿著被告的衣服，並騎被告的機車云云。然查，檢察事務官
    於偵訊中勘驗事發地點的監視錄影檔案，勘驗結果：「2021
    .11.13日22時26分23秒起，騎乘機車頭戴安全帽、臉上掛有
    口罩之女子（下稱A女）向告訴人使用之000-0000號自小客
    車（下稱B車）靠近。22時27分45秒起，A女下車走向B車，
    由B車左前方走向車右後方，再走回A女的機車騎車離開。22
    時32分22秒起，A女出現在畫面左下方，往B車靠近，右手持
    不詳物品，走到B車右側。22時32分27秒起，A女以右手揮打
    B車數下。22時32分44秒起，A女走到B車右前以右手揮打B車
    。22時32分49秒起，A女走到B車左前方以右手揮打B車引擎
    蓋。22時32分55秒起，A女離開畫面」。A女辯稱，畫面上的
    女子不是他，然警卷中警查詢路口監視器所見，毀損告訴人
    自小客車的女子騎乘之機車，車牌號碼為000-000號重型機
    車，其所有人為被告鄭綉琴，此有車籍資料系統-車輛詳細
    資料列印在卷可佐。是以，毀損告訴人自小客車的女子，所
    騎乘之機車為被告所有，而被告也不否認她有騎車經過案發
    地點，足認該毀損告訴人自小客車的女子應為被告無疑。
　㈡又依據證人即被告的先生夏溪北在偵查中證稱：「（問：車
    號000-000號重型機車有誰在使用？）大部分是鄭綉琴在用
    ，機車是她買的，因為她需要機車，我比較少在用這台機車
    ，我都是開貨車出門賣水果」、「（問：你晚上會騎車號00
    0-000號重型機車外出到台南市安南區？）不會，我晚上都
    不會騎機車，星期一、三、五晚上會有洗腎診所司機來載我
    去洗腎」、「（問：提示警卷第13-17頁，是否知道何人於1
    10年11月13日22時許，騎車號000-000號重型機車到台南市○
    ○區○○路0段00巷○○○○街○○○○○○00○○○○○○號是鄭綉琴買的機車
    ，因為晚上洗腎回來我都很疲勞會吐頭暈，所以我也不知道
    鄭綉琴有無出門，她要去哪裡是她個人自由，我不能強制她
    」等語。經查，依據證人即被告之先生夏溪北之證述，車號
    000-000號重型機車是被告所買，大部分也是被告在使用，
    而證人證稱他晚上不會騎機車外出，每星期一、三、五晚上
    會有洗腎診所司機來載他去洗腎，而案發當日（111年1月13
    日）正好是星期三，為證人夏溪北洗腎的日子，依證人所述
    ，他洗腎完後會有疲勞、會吐、頭暈，證人夏溪北不可能會
    騎該機車外出犯案，且依據勘驗監視器檔案所見，犯案之人
    為身穿紅衣之女子，並非證人夏溪北。
　㈢被告不否認勘驗監視錄影畫面所見的機車為被告所有，當日
    被告有騎機車經過該地，錄影畫面中女子所穿的紅色衣服為
    被告所有，由上揭三項因素推論，已可認定監視錄影畫面中
    持異物毀損告訴人自小客車的人就是被告。但被告在本院準
    備程序中辯稱：先生在外面有小三，是該名小三穿著被告的
    衣服，並騎被告的機車云云。然被告對於她所說：「先生的
    小三穿著她的衣服騎著她的機車去毀損告訴人小客車的辯詞
    」，並沒有提出任何證據供本院認定，純屬被告個人空言抗
    辯。況且，有人故意穿著被告的衣服，並騎被告的機車去破
    壞告訴人的自小客車，此舉實難想像。是以，被告的抗辯，
    純屬無稽，無足採信。
  ㈣綜上所述，本院依據勘驗所見的情形，作案機車為被告所有
    ，被告不否認作案女子的衣服為被告所有，也不否認有行經
    該處等情，已足認定毀損告訴人自小客車的人就是被告，被
    告犯罪事證已臻明確，應依法論科。
三、核被告所為，係犯刑法第354條之毀損罪。原審酌被告對於
    素不認識且無任何恩怨情仇的告訴人，恣意破壞告訴人停放
    在路旁的自小客車，除致使告訴人財產遭受破壞外，也讓社
    會大眾產生對居住環境的不安全感，擾亂社會治安，被告所
    為至為不該；且被告犯後一再否認犯行，並推諉是先生的小
    三穿著她的衣服騎著她的機車去犯案，企圖推卸罪責，犯罪
    後的態度實在不佳，兼衡被告自陳國小畢業，已婚，有三個
    小孩，都成年了，目前沒有工作，幫先生賣水果，迄今未與
    告訴人和解，賠償告訴人自小客車遭毀損之損害等一切情狀
    ，量處如主文所示之刑，並諭知易科罰金之折算標準。
據上論斷，應依刑事訴訟法第299條第1項前段，刑法第354條、
第41條第1項前段，判決如主文。
本案經檢察官蔡宗聖提起公訴，檢察官李佳潔到庭執行職務。
中　　華　　民　　國　　111 　年　　7 　　月　　8 　　日
　　　　　　　　　刑事第六庭    法　官　鄭銘仁
以上正本證明與原本無異。
如不服本判決應於收受本判後20日內向本院提出上訴書狀，並應
敘述具體理由。其未敘述上訴理由者，應於上訴期間屆滿後20日
內向本院補提理由書狀（均須按他造當事人之人數附繕本）「切
勿逕送上級法院」。
  　　　　　　　　　　　　　　　書記官　陳姝妤
中　　華　　民　　國　　111 　年　　7 　　月　　11　　日
附錄本案論罪科刑法條：
中華民國刑法第354條
毀棄、損壞前二條以外之他人之物或致令不堪用，足以生損害於
公眾或他人者，處2年以下有期徒刑、拘役或1萬5千元以下罰金
。